# 关于政府补助的账务处理问题

提问人：guaixiong 时间：2019-12-16 08:05:26
企业收到的与资产有关的政府补助收到时计入递延收益 在项目转固之后 根据付款的情况进行摊销计入其他收益合理吗
根据固定资产的折旧年限进项款项摊销
有没有什么更好的处理方式 依据是什么

回答人：chenyiwei
与资产相关的政府补助的摊销方法应与该资产的折旧或摊销方法、年限相对应，以体现配比原则的要求。如果采用其他摊销方式，则表明补助对象不是资产的购建成本，与 “与资产相关”的认定之间将出现逻辑矛盾。